【裁判字號】    89,交聲,31
【裁判日期】    890414
【裁判案由】    聲明異議
【裁判全文】
臺灣臺中地方法院交通事件裁定                      八十九年度交聲字第三一號
    原處分機關  交通部公路局台中區監理所
    受  處分人
    即  異議人  甲○○
右列受處分人因違反道路交通管理處罰條例案件，對於公路局臺中區監理所八十九年
一月二十一日所為之處分（中監違車字第六○─0000000號），聲明異議，本
院裁定如左：
    主  文
異議駁回。
    理  由
一、按道路交通管理處罰條例第四十條第一項規定：「汽車駕駛人，行車速度，超過
    規定之最高時速，或低於規定之最低時速，或裝用測速雷達感應器者，處四百元
    以上八百元以下罰鍰，其感應器沒入之。」又汽車駕駛人違反第四十條第一項規
    定者，除依該條款處罰鍰外，並予記違規點數一點，同條例第六十三條第一項第
    一款定有明文。
二、聲明異議意旨略以：受處分人即異議人甲○○，因接獲臺中縣警察局交通隊（八
    八）中縣警交相字第○0000000號舉發違反道路交通管理事件通知單，舉
    發超速。惟受處分人以伊駕駛計程車為業，對該路沿途狀況瞭若指掌，豈有明知
    該路段設有測速照相仍超速行駛而受罰之理，且經查閱該舉發相片，發現相片中
    另有一部車輛行駛，是否係該車超速而非受處分人所有之車輛，非無疑問，詎公
    路局臺中區監理所仍裁處異議人自收受裁決書之次日起十五日內依最低額新臺幣
    （下同）一千二百元裁罰，逾期依最高額二千四百元裁罰，並記違規點數一點，
    爰依法聲明異議云云。
三、經查：本件受處分人即異議人甲○○對於駕駛牌照號碼Ｖ九─六七六號營業小客
    車，於民國八十八年十一月十七日十二時四十八分，行經臺十線十二公里九百公
    尺處等事實均不爭執，而異議人於上開時間駕駛上開營業小客車通過上開地點之
    時速係每小時七十六公里，業經臺中縣警察局設於該處之微電腦超速照相機拍攝
    有採證照片，有測速照片一紙在卷可憑，照片內詳列違規日期為八十八年十一月
    十七日、時間十二時四十八分三十二秒、地點台十線十二公里九百公尺、行車速
    度七十六公里、及路段行車限速五十公里等數據，依照片異議人所駕車輛在照片
    右下方，以「固定式雷達測速去向車判斷法」驗證，異議人所駕車輛位於判斷表
    雷達感應區內，此有臺中縣警察局八十九年一月三日（八九）中縣警交字第六五
    二八七號函在卷可稽，且經臺中縣警察局交通隊隊員陳進文到庭證稱，該局所使
    用之超速照相機係設在安全島上，以四十五度角方向向馬路照過去，倘係照片左
    前方之白色車超速，則該車會顯示在相片之左下方，而非在照片之左前方，足見
    照片上之數據係測自異議人所駕之車輛應無疑問（見八十九年四月六日訊問筆錄
    ），異議人辯稱係他車輛，即無可採。異議人於上開時地駕駛Ｖ九─六七六號營
    業用小客車時速確為七十六公里，已超過五十公里之速限甚明，異議人空言其未
    超速，核與事實不符，所辯自不足採。從而，原處分機關據以援引首揭規定，裁
    處異議人自收受裁決書之次日起十五日內依最低額一千二百元裁罰，逾期依最高
    額二千四百元裁罰，並記違規點數一點，核無不當。本件異議為無理由，應予駁
    回。
四、據上論斷， 應依道路交通案件處理辦法第十九條，裁定如主文。
中      華      民      國    八十九    年      四      月     十四     日
                              臺灣臺中地方法院交通法庭
                                    法  官  許 金 樹
右正本證明與原本無異。
如不服本裁定應於送達後五日內向本院提出抗告狀。
                                    書記官
中      華      民      國    八十九    年      四      月    二十      日


司法院資訊處製作；財團法人民間司法改革基金會備份。
